【裁判字號】    90,訴,900
【裁判日期】    900822
【裁判案由】    毒品危害防制條例
【裁判全文】
臺灣臺南地方法院刑事判決                            九十年度訴字第九號
    公  訴  人  臺灣台南地方法院檢察署檢察官
    被      告  甲○○
右列被告因違反毒品危害防制條例案件，經檢察官提起公訴（九十年度毒偵字第一一
五四號，本院判決如左：
    主  文
甲○○施用第一級毒品，處有期徒刑柒月。
    事  實
一、甲○○前因施用毒品案件，經本院以八十八年度毒聲字第一一二四號裁定送觀察
    勒戒後，因無繼續施用毒品傾向，前經台灣台南地方法院檢察署檢察官於八十八
    年四月二十六日以八十八年度偵字第四八二八號處分不起訴確定；又於八十八年
    間因施用毒品，經本院以八十八年毒聲字第三六一九號裁定送觀察勒戒後，認有
    繼續施用毒品之傾向，而經台灣台南地方法院檢察署檢察官於提起公訴，本院於
    八十九年六月十二日判處有期徒刑七月確定。詎甲○○仍不知醒悟，復於九十年
    二月一日回溯前二日之某時，在不詳地點，施用第一級毒品嗎啡一次，嗣於九十
    年二月一日為警採尿送驗而查獲。
二、案經台南巿警察局第五分局報請台灣台南地方法院檢察署檢察官偵查起訴。
    理  由
一、訊據被告甲○○矢口否認右揭犯行，辯稱：伊只吸食安非他命，並沒有施用第一
    級毒品云云。經查，被告於九十年二月一日，經警採集尿液送驗，由台灣檢驗科
    技股份有限公司以ＥＩＡ酵素免疫分析法初步篩檢及GC／MS氣相層析／質譜儀法
    確認檢驗後，均呈嗎啡陽性反應，再經送法務部調查局以螢光偏極免疫分析法篩
    驗及以氣相層析質譜儀分析法複驗確認後，均呈嗎啡陽性反應。台灣檢驗科技股
    份有限公司濫用藥物尿液檢驗報告及法務部調查局九十年七月四日陸(一)字第九
    ００四一一七七號檢驗通知書各一紙附卷可稽。依現時醫學報告，人體對毒品嗎
    啡之代謝率為九十六小時，故足認被告係於九十年二月一日採尿送驗當日或前三
    日有施用第一級毒品之犯行。另參酌被告前有多次施用毒品前科，此次經採集尿
    液送驗後，經一再檢驗確認又均呈嗎啡陽性反應，顯見被告仍未改施用毒品之惡
    習，是被告所辯顯係空言卸責之詞，不值採信。又被告前因施用毒品案件，經本
    院以八十八年度毒聲字第一一二四號裁定送觀察勒戒後，因無繼續施用毒品傾向
    ，前經台灣台南地方法院檢察署檢察官於八十八年四月二十六日以八十八年度偵
    字第四八二八號處分不起訴確定；又於八十八年間因施用毒品，經本院以八十八
    年毒聲字第三六一九號裁定送觀察勒戒後，認有繼續施用毒品之傾向，而經台灣
    台南地方法院檢察署檢察官於提起公訴，本院於八十九年六月十二日判處有期徒
    刑七月確定。亦有上開裁判書及不起訴處分書在卷可稽，其五年內三犯施用毒品
    之犯行亦堪予認定。綜上所查，被告所辯尚無足採，本件事證已臻明確，被告犯
    行應可認定。
二、核被告所為，係犯毒品危害防制條例第十條第一項之罪，其施用毒品前後持有毒
    品之低度行為已為其施用之高度行為所吸收，不另論罪。爰審酌被告前有多次施
    用毒品前科，經觀察、勒戒或強制戒治後，仍一再施用毒品，顯見其對毒品抗惑
    性甚低；又施用毒品係屬自殘行為，犯罪者除自身健康外，尚未侵害其他法益；
    以及被告犯罪後之態度等一切情狀，量處如主文所示之刑，以資懲儆。
據上論斷，應依刑事訴訟法第二百九十九條第一項前段，毒品危害防制條例第十條第
一項，判決如主文。
中      華      民      國      九十      年      八      月    廿二    日
                                  臺灣臺南地方法院刑事第一庭
                                          法  官  沈  揚  仁
右正本證明與原本無異。
如不服本判決，應於判決送達後十日內，向本院提出上訴狀。 （應附繕本）。
                                          書記官  張  豐  榮
中      華      民      國      九十      年      八      月  二十三    日
附錄法條：
毒品危害防制條例第十條第一項：
施用第一級毒品者，處六月以上五年以下有期徒刑。


司法院資訊處製作；財團法人民間司法改革基金會備份。
